臺灣高雄地方法院刑事判決　　　　　　100年度簡上字第434號
上　訴　人
即　被　告　呂奇霖
上列上訴人因竊盜案件，不服本院中華民國100年6月28日100 年
度簡字第3339號所為之第一審刑事簡易判決（起訴案號：臺灣高
雄地方法院檢察署100年度偵字第15182號、第15841號），提起
上訴，本院管轄之第二審合議庭判決如下：
    主  文
上訴駁回。
    事實及理由
一、本案經本院審理結果，認原審判決認事用法、量刑及定刑均
    無不當，應予維持，並引用原審判決書記載之事實、證據及
    理由（如附件）。
二、被告上訴意旨雖以：其所為如原審判決事實欄一(一)所示犯行
    ，因為酒沒有拿走，當時就還給他，所以是未遂，且原審量
    刑過重云云。惟查：證人方怡力警詢證稱：「我大夜班剛要
    下班，在店內休息喝飲料，剛好看見被告拿取酒類，因這時
    段很少人會買酒，我就有注意他，隨即看他沒結帳快步走出
    店外，我便詢問櫃臺有無結帳，得知該男子未結帳，我便追
    上前，追到門口，被告就騎機車逃逸，竊走之酒類掉落，被
    告便由安東街左轉遼寧二街逃逸」(高雄市警察局三民第一
    分局警卷第5頁背面)，核與被告於警詢亦供稱：我騎機車至
    高雄市三民區○○○路安東路口超商，我於店內拿2瓶洋酒
    夾在腋下並走出店外，當我把2瓶洋酒置於機車腳踏墊上時
    ，忽然店內衝出1名男子，我就將該2瓶洋酒放在地上然後騎
    車離去等語(高雄市警察局三民第一分局警卷第2頁背面) ，
    就被告已將所竊酒類攜至超商店門外乙情，互核相符，堪認
    屬實。是被告既已將酒類2瓶攜出超商門外，顯然所竊物品
    已置於自己實力支配下，而屬既遂，被告辯稱此部分係屬未
    遂，應不足採。又被告年僅32歲，體力健全，並無不能以正
    當工作賺取生活所需之客觀上困難，竟二次以統一超商之開
    放式商場為目標，竊取非個人日常生活所需之酒類，以此變
    賣所得供己花用，顯見心存僥倖，得過且過，無意以正當途
    徑獲取財物，原審認有藉刑罰使明瞭法治社會之生活規則之
    必要，且斟酌其前因竊盜案件，業經本院於100年1月28日以
    100年度簡字第492號判處拘役30日確定，又因竊盜案件，經
    檢察官於100年1月31日起訴，並經本院於100年4月19日判處
    應執行有期徒刑9月，被告前另有4次同樣以竊取超商內酒類
    變賣之犯罪方法，經本院於100年5月31日以100年度易字第
    664號各判處有期徒刑3月，定應執行有期徒刑11月(均未構
    成累犯)   ，及本件被告2次所竊得物品售價各約1,310元、
    2,736元，已將變賣剩餘所得1,000元，交由警方發還被害人
    (見高雄市政府警察局鳳山分局高市鳳警偵移字第
    1000043501號警卷第14頁、第20頁) ，並斟酌被告所竊得物
    品價值及以上各情，認起訴書具體求處被告所犯2罪，各處
    有期徒刑7月，定執行刑有期徒刑1年，罪罰不具相當性，稍
    嫌過重等一切情狀，就被告所犯竊盜2罪，各量處有期徒刑3
    月，應執行有期徒刑5月，併諭知易科罰金折算標準，核其
    量刑及定刑結果，尚屬適當，並無過重。被告上訴意旨，以
    原審量刑過重及就原判決事實欄一(一)所示犯行未認定為未遂
    ，而指摘原判決不當，為無理由，應予駁回。
據上論斷，應依刑事訴訟法第455 條之1 第1 項、第3 項、第
373條 、第368條，判決如主文。
中    華    民    國  100    年    10    月    18    日
                  刑事第八庭    審判長法  官  王伯文
                                      法  官  林俊寬
                                      法  官  陳俊宏
以上正本證明與原本無異。
本件不得上訴。
中    華    民    國  100    年    10    月    18    日
                                      書記官  胡美儀